# 关于递延所得税资产减值

提问人：半杯果汁 时间：2017-10-30 14:52:55
理解你的意思，但如果是会计未尽责评估未来的盈利能力，进而做出的判断，是否可认为是前期差错呢？

回答人：chenyiwei
前期差错的判断和会计更正还在其次，关键是一旦承认前期报表中包含差错，则可能面临的监管、索赔等后果可能难以预料。所以一般都是尽可能避免承认存在前期差错的。